【裁判字號】    98,聲,939
【裁判日期】    980917
【裁判案由】    聲請迴避
【裁判全文】
臺灣士林地方法院民事裁定               98年度聲字第939號
聲  請  人  乙○○
上列聲請人即原告與被告李英淇等人間侵權行為損害賠償事件，
聲請人聲請法官甲○○迴避，本院裁定如下：
    主  文
聲請駁回。
聲請程序費用由聲請人負擔。
    理  由
一、按民事訴訟法第33條第1 項第2 款所謂足認法官執行職務有
    偏頗之虞之情形，係指法官於訴訟之結果有利害關係或於當
    事人有親交嫌怨等客觀事實，足使人疑其為不公平之審判者
    而言。若法官僅於訴訟程序之指揮或容納當事人調查證據之
    聲請或其他類此情形，不能認為其有聲請迴避之原因。且此
    種迴避原因，依同法第34條第2 項、第284 條之規定，應自
    為聲請之日起3 日內，提出能即時調查之證據以釋明之，其
    未據釋明者，法院無庸命補正，當逕以裁定駁回之。
二、本件聲請意旨略以：本院97年度訴字第1378號侵權行為損害
    賠償事件，承審法官甲○○以：對被告起訴就是要被告入地
    獄，訴訟費用高昂，不如將錢拿去存起來等語責罵聲請人，
    又歷經四次開庭仍不問被告案情，且被告已承認有碰撞之事
    實，承審法官仍為其狡辯，稱：被告實未承認，39次撞擊屋
    頂之聲響不能認係被告所為等語，並將責任推給聲請人，而
    被告至民國98年8 月23日止，又再撞擊屋頂7 次，故法官甲
    ○○有民事訴訟法第33條第1 項第2 款之法官迴避事由。為
    此，聲請法官甲○○迴避云云。
三、茲聲請人雖執上情為由，聲請法官甲○○迴避。惟：
  (一)聲請人所為上開聲請，自其於98年8 月24日具狀向本院聲請
    法官甲○○迴避起，已逾3 日，然迄今仍未據提出任何可供
    即時調查之證據以為釋明，揆之前揭民事訴訟法第34條第2
    項規定，應認其此聲請已嫌無據。
  (二)再關於言詞辯論所定程式之遵守，專以筆錄證之，此為民事
    訴訟法第219 條所明定。聲請人雖稱法官甲○○有前述責罵
    之言詞，但核之本院97年度訴字第1378號侵權行為損害賠償
    事件卷內所附言詞辯論筆錄之記載，並無法官甲○○為該等
    言詞之紀錄，且未據聲請人提出任何證據以實其說，已非可
    採。又該本案訴訟事件，分經於97年12月10日、98年3 月18
    日、同年6 月10日及同年8 月13日行言詞辯論程序，另於同
    年2 月6 日行勘驗程序，顯示法官甲○○就相關案情確已進
    行調查，依據言詞辯論筆錄之記載，並已迭次當庭詢問被告
    李英淇、蘇燕嬌相關事實，要無聲請人所稱不問被告案情之
    情事，原告為斯主張，憑為聲請法官迴避之事由，要與事實
    不符，自難謂足取。
  (三)況聲請人主張之上開情事，係專就承審法官所為訴訟程序之
    指揮加以指摘，核與上揭民事訴訟法第33條第1 項第2 款規
    定得聲請法官迴避之事由不合，即不能認為有得聲請法官甲
    ○○迴避之事由存在。聲請人徒此引據該條款規定，聲請法
    官甲○○迴避，洵為不能准許。
四、從而，聲請人主張依據民事訴訟法第33條第1 項第2 款規定
    ，聲請法官甲○○迴避，為無理由，應予駁回。
五、依民事訴訟法第95條、第78條裁定如主文。
中    華    民    國    98    年    9     月    17    日
                  民事第二庭  審判長法  官  方彬彬
                                    法  官  馬傲霜
                                    法  官  蕭錫証
以上正本證明與原本無異。
如對本裁定抗告，應於裁定送達後10日內向本院提出抗告狀。
中    華    民    國    98    年    9     月    23    日
                                    書記官  林立原


司法院資訊處製作；財團法人民間司法改革基金會備份。
